# 未分配利润转资本公积

提问人：lxspw7 时间：2017-01-16 09:31:46
陈版，城投公司未分配利润转资本公积有什么要求吗？缴税的话有什么优惠政策吗？

回答人：chenyiwei
未分配利润属于留存收益性质，资本公积属于股东投入资本（资本性投入）性质，两者性质不同，不能互相结转。